臺灣高等法院臺中分院刑事判決
110年度金上訴字第1955號
                                 110年度金上訴字第1957號
上  訴  人  臺灣彰化地方檢察署檢察官
上  訴  人  
即  被  告  徐以芩




被      告  林秀容


選任辯護人  張右人律師                     
上列上訴人等因被告等加重詐欺等案件，不服臺灣彰化地方法院
109年度訴字第805號中華民國110年9月14日第一審關於徐以芩、
林秀容之判決（徐以芩部分下稱甲判決、林秀容部分下稱乙判決
）（起訴案號：臺彰化地方檢察署109年度偵字第2291號），提
起上訴，本院判決如下：
    主  文
原判決關於甲判決部分撤銷。
乙○○犯三人以上共同詐欺取財罪，處有期徒刑陸月。
其他上訴駁回(即乙判決乙○○部分）。
    事  實
一、乙○○於民國108年2月間，加入曾永安、李維軒、SUMIYATI（
    印尼籍；中文名：雅蒂，下稱雅蒂）、NANIK  PUJIWATI（
    印尼籍；中文名：娜妮、娃蒂，下稱娜妮）、「阿峰」、「
    簡勝隆」等人所屬之3 人以上，以實施詐術為手段，具持續
    性及牟利性之結構性組織詐欺集團（下稱本案詐欺集團，無
    證據證明成員中有未滿18歲之人），擔任領款或收水之人員
    (所涉參與犯罪組織犯行，經臺灣臺中地方法院以108年度金
    訴字第83號判決判處應執行有期徒刑1年10月，緩刑4年確定
    〈下稱前案〉，不在本案審理範圍）。其於參與本案詐欺集團
    期間，與曾永安、李維軒、雅蒂、娜妮、「阿峰」及本案詐
    騙集團不詳成員共同基於意圖為自己不法所有之3 人以上詐
    欺取財、隱匿詐欺所得去向之一般洗錢犯意聯絡，由本案詐
    欺集團不詳成員於108年3月20日下午6時35分許、同年月21
    日上午10時許，撥打電話予甲○○，假冒為甲○○友人「陳文隆
    」，佯稱：有急用須借款項云云，致甲○○陷於錯誤，於同年
    月21日下午1時18分許，匯款新臺幣（下同）20萬元至陳慧
    伶（所涉詐欺罪嫌，另由臺灣新北地方檢察署檢察官以108
    年度偵字第20230號為不起訴處分）申辦之臺灣土地銀行泰
    山分行000000000000000號帳戶（下稱系爭人頭帳戶）。旋
    由曾永安指示集團中不詳成員於不詳時、地，將系爭人頭帳
    戶提款卡交予李維軒，李維軒再依曾永安指令，駕駛車牌號
    碼0000-00號自用小客車前往彰化縣○○鄉○○路0段000○0號統
    一超商村尚門市附近，將系爭人頭帳戶提款卡交予雅蒂、娜
    妮。雅蒂、娜妮再至上開統一超商村尚門市設置之自動提款
    機，由雅蒂於同年月21日下午2時13分31秒至同日時17分13
    秒，將甲○○匯入人頭帳戶款項，先後提領2萬元、2萬元、2
    萬元、2萬元、1萬元（均不含手續費各5元），娜妮則在旁
    把風，李維軒並在附近監控雅蒂、娜妮提款，所領得款項及
    人頭帳戶提款卡，均由雅蒂、娜妮交付李維軒。李維軒再依
    曾永安之指示，將提款卡棄置後，在臺中市某果菜市場，將
    其向雅蒂、娜妮收取之款項交予由不詳之集團成員搭載前來
    之乙○○，乙○○再由該不詳集團成員載至臺中市○○區之85度Ｃ
    ，將所收款項交付「阿峰」等詐欺集團人員轉交上手，以此
    方式製造金流斷點，致無從追查前揭犯罪所得去向，而隱匿
    詐欺犯罪所得。嗣經警調閱提款地點監視畫面後，始循線查
    知上情（曾永安、李維軒、娜妮、雅蒂所涉加重詐欺等犯行
    ，均經判處罪刑確定）。
二、案經彰化縣警察局員林分局報告臺灣彰化地方檢察署檢察官
    偵查起訴。
    理  由
壹、有罪部分：
一、以下所引用具傳聞性質之證據資料，檢察官、上訴人即被告
    乙○○（下稱被告乙○○）於本院準備程序均同意有證據能力（
    本院卷第147-152頁) 。又本案所引用之非供述證據，檢察
    官、被告乙○○均未表示無證據能力。本院審酌該等證據作成
    及取得之程序均無違法之處，依法均可作為認定犯罪事實之
    證據。
二、認定犯罪事實所憑之證據及理由
  ㈠上開犯罪事實，業據被告乙○○於警詢、原審及本院均坦承不
    諱(偵卷第26、27頁；原審卷㈠第74、256頁；原審卷㈡第160
    頁；本院卷第146-147、169-171頁)，核與證人李維軒、娜
    妮於警詢、偵查及原審證述之情節相符(偵卷第73-74、79-9
    5、316頁；原審卷㈡第26頁)，並有李維軒指認犯罪嫌疑人紀
    錄表、台灣土地銀行泰山分行帳號000-000000000000號、戶
    名陳慧伶帳戶之個資檢視資料、客戶歷史交易明細查詢（偵
    卷第77、167-169頁）、車手提款畫面、○○鄉○○○○路口及○○
    鄉○○路0段000 號7-11村尚門市監視器擷取照片及提領照片
    、內政部警政署反詐騙案件紀錄表、郵政跨行匯款申請書（
    甲○○)（他卷第115-120、133、139、149-165）、車號0000-
    00 號自小客車車行紀錄照片、車行紀錄匯出文字資料（他
    卷第167-171頁；偵卷第49-56頁）、李維軒匯款紀錄翻拍照
    片及中國信託銀行新臺幣存提款交易憑證（他卷第173174頁
    ；偵卷第59頁）、彰化縣警察局員林分局108年12月10日員
    警分偵字第1080035606號函暨檢附之職務報告及組織架構圖
    1 份（他卷第181-185頁）在卷可證，足認被告乙○○上開任
    意性自白核與事實相符，堪以認定，本案事證已經明確，可
    以認定，應依法論科。
　㈡被告乙○○於本院雖仍主張於上開時間載其至臺中市某果菜市
    場向李維軒取款，以及載其至臺中市○○區之85度Ｃ交款予「
    阿峰」者，均為被告乙○○，惟此部分仍經本院認定檢察官所
    舉證據不足為不利被告乙○○之認定(詳後述)，是本案僅能認
    定係由不詳之集團成員搭載被告乙○○前往，併予敘明。
三、論罪之理由
　㈠洗錢防制法第15條之特殊洗錢罪，係在無法證明前置犯罪之
    特定不法所得，而未能依洗錢防制法第14條之一般洗錢罪論
    處時，始予適用。倘能證明人頭帳戶內之資金係前置之特定
    犯罪所得，即應逕以一般洗錢罪論處，自無適用特殊洗錢罪
    之餘地。另過往實務見解，雖認行為人對犯特定犯罪所得之
    財物或利益作直接使用或消費之處分行為，或僅將自己犯罪
    所得財物交予其他共同正犯，屬犯罪後處分贓物之行為，非
    本條例規範之洗錢行為，惟依修正後洗錢防制法規定，倘行
    為人意圖掩飾或隱匿特定犯罪所得來源，而將特定犯罪所得
    直接消費處分，甚或交予其他共同正犯，或由共同正犯以虛
    假交易外觀掩飾不法金流移動，即難認單純犯罪後處分贓物
    之行為，應仍構成洗錢防制法第2 條第1 或2 款之洗錢行為
    （最高法院108 年度台上字第1744號、108 年度台上字第30
    86號判決要旨參照）。共同正犯雅蒂、娜妮領得告訴人匯入
    款項後交付李維軒，李維軒則再交付被告乙○○，並由其再依
    指示交付「阿峰」等詐欺集團人員轉交上手，以此層轉方式
    隱匿其等詐欺所得去向，業如前述，所為已切斷資金與當初
    犯罪行為之關聯性，隱匿犯罪行為或該資金不法來源或本質
    ，揆諸前開說明，核與洗錢防制法第14條第1 項一般洗錢罪
    之要件相合。
　㈡依被告乙○○所述情節及卷內證據，參與上開詐欺犯行者，至
    少有被告乙○○、曾永安、李維軒、雅蒂、娜妮、「阿峰」及
    對被害人施行詐術之本案詐欺集團不詳成員，為3 人以上無
    訛。是核被告乙○○所為，係犯洗錢防制法第14條第1項之一
    般洗錢罪、刑法第339 條之4 第1 項第2 款之3 人以上共同
    詐欺取財罪。
　㈢被告乙○○雖未親自實施電話詐騙行為，而推由同犯罪集團之
    其他成員為之，但其就上開犯行分工擔任第二層收水車手，
    堪認其與參與犯行之其他共同正犯間，具有相互利用之共同
    犯意，而各自分擔部分犯罪行為。其等就所犯上開加重詐欺
    等犯行，具犯意聯絡與行為分擔，為共同正犯。
　㈣被告乙○○所犯三人以上共同詐欺取財、一般洗錢犯行，有部
    分合致，且犯罪目的單一，均為想像競合犯。本院審酌上開
    各罪之法定刑及被告乙○○於審判自白一般洗錢犯行，原符合
    洗錢防制法第16條第2 項減輕其刑規定等情狀，依刑法第55
    條規定，對被告所犯上開之罪，從一重論以三人以上共同詐
    欺取財罪。
　㈤洗錢防制法第16條第2 項固規定「犯前二條之罪，在偵查或
    審判中自白者，減輕其刑」，被告乙○○對於一般洗錢犯行，
    於法院審理時均坦承不諱，原應依上開規定減輕其刑，惟被
    告本案所為係從一重之刑法加重詐欺取財罪處斷，該重罪並
    無法定減刑事由，參照最高法院108 年度台上大字第3563號
    裁定法理，無從再適用上開條項規定減刑，上開想像競合所
    犯輕罪之減刑事由，僅在具體形成宣告刑時，一併審酌。
　㈥犯罪之情狀顯可憫恕，認科以最低度刑仍嫌過重者，得酌量
    減輕其刑，刑法第59條定有明文。又刑法第59條規定犯罪之
    情狀可憫恕者，得酌量減輕其刑，其所謂「犯罪之情狀」，
    與同法第57條規定科刑時應審酌之一切情狀，並非有截然不
    同之領域，於裁判上酌減其刑時，應就犯罪一切情狀（包括
    第57條所列舉之10款事項），予以全盤考量，審酌其犯罪有
    無可憫恕之事由（即有無特殊之原因與環境，在客觀上足以
    引起一般同情，以及宣告法定低度刑，是否猶嫌過重等等）
    ，以為判斷。本案被告乙○○所犯刑法第339 條之4 第1 項第
    2 款之罪，其法定最輕本刑為1 年以上有期徒刑，刑度不輕
    ，然被告乙○○於偵查時即與告訴人成立調解，並已依約履行
    和解金5萬元完畢，有屏東縣○○鄉調解委員會調解筆錄、臺
    灣土地銀行存摺類存款憑條、告訴人提出已收受款項證明（
    偵卷第353、365、371-374頁）在卷可稽，復衡以被告乙○○
    於警詢、原審及本院審理時，均坦認犯行，知所悔悟，並參
    酌其於參與本案詐欺集團期間所另犯之前案，亦與該案有意
    願和解之被害人均成立調解並賠償損害，是被告犯行雖為法
    所不許，惟依其犯罪情狀、犯後對於行為侵害彌補之努力，
    整體可非難性尚非至為嚴重，本案倘科以法定最低刑度有期
    徒刑1 年，猶嫌過重，依一般社會客觀評價，有情輕法重之
    感，足以引起一般同情而堪予憫恕，爰依刑法第59條規定，
    酌量減輕其刑。
四、撤銷甲判決及自為判決之理由
  ㈠原審審理結果，認被告乙○○上開加重詐欺等犯行罪證明確，
    予以論罪科刑，固非無見。惟本案有刑法第59條酌減其刑規
    定之適用，已如前述，原審未審酌及此，難認符合罪刑相當
    之原則，即有量刑不當之違失。被告乙○○上訴意旨指摘原判
    決量刑過重，為有理由，應由本院撤銷改判。
　㈡爰以行為人之責任為基礎，審酌詐欺集團犯罪危害民眾甚鉅
    ，為政府嚴加查緝並加重刑罰，被告乙○○四肢健全，有從事
    勞動或工作之能力，不思循正當管道獲取財物，貪圖不法利
    益，價值觀念偏差，所為嚴重損害財產交易安全及社會經濟
    秩序，破壞人際間之信任關係，造成被害人精神痛苦，且製
    造金流斷點，造成執法機關不易查緝犯罪，徒增被害人求償
    及追索遭詐騙金額之困難度，危害社會治安與經濟金融秩序
    ；兼衡被告乙○○於本案行為前並無科刑犯罪前案紀錄，有臺
    灣高等法院被告前案紀錄表在卷可參，素行尚佳，及被告乙
    ○○參與本案犯罪之分工、角色深淺，犯後於原審、本院均坦
    然認罪，就一般洗錢犯行，符合自白減刑之規定（學理所稱
    想像競合所犯輕罪之釐清作用），於偵查時即與告訴人成立
    調解，並依約履行完畢之犯後態度，並參酌告訴人遭詐欺之
    金額、被告乙○○等人提領交金額為9萬元，兼衡被告乙○○自
    陳大學畢業，為天馬物流行政客服，月入24,000至28,000元
    ，未婚無小孩，目前一個人租屋，無需扶養親人之家庭生活
    、經濟狀況，以及本案與前案係被告乙○○參與同一詐欺團所
    為同類犯行，兩案之罪質、行為態樣、手段、動機、犯罪期
    間相近，因分別起訴而分別判刑等一切情狀，量處如主文第
    2項所示之刑。
　㈢沒收：
  ⒈被告乙○○擔任收取詐騙款項之「收水」工作所獲取之報酬，
    其於警詢及原審分別供稱：每次獲得1千元至3千元等語（他
    卷第190頁）、事後收2、3千元報酬等語（原審卷㈡第40頁）
    ，依罪證有疑利於被告原則，應以1千元為其犯罪所得。又
    該犯罪所得雖未扣案，然被告乙○○已與告訴人達成和解並賠
    償5萬元，業如前述，是其賠償之金額顯已逾犯罪所得，可
    認被告乙○○之犯罪所得已實際合法發還被害人，依刑法第38
    條之1第5項規定，不予宣告沒收、追徵。
　⒉被告乙○○收取之贓款，已轉交其餘詐欺集團成員，業如前述
    ，非屬其所有，亦非在其實際掌控中，就所隱匿之財物不具
    所有權及事實上處分權，亦無從依洗錢防制法第18條第1 項
    就所提領全部金額諭知沒收，併予敘明。　　
貳、無罪部分：
一、公訴意旨略以：被告乙○○於108年2月起，加入其○曾永安、
    同案被告乙○○、「阿峰」、「簡勝隆」等人所屬本案詐欺集
    團犯罪組織，其等運作方式，或由曾永安擔任車手頭，於接
    獲「簡勝隆」指示後，指揮乙○○、乙○○提領被害人遭該詐欺
    集團詐騙後匯入人頭帳戶之款項，領得之贓款則轉交「阿峰
    」等詐騙集團上游成員；或由曾永安指揮李維軒，由李維軒
    擔任管理娜妮、雅蒂等車手之車手頭，李維軒指揮雅蒂、娜
    妮提領被害人遭詐欺集團詐騙後匯入款項，領得之贓款再交
    由乙○○、乙○○轉交曾永安、「阿峰」等詐騙集團上游成員。
    嗣告訴人甲○○遭以上開方式詐欺而將款項匯入系爭人頭帳戶
    ，雅蒂、娜妮於上開時、地，依指示提領告訴人匯入之上開
    款項後交付李維軒。曾永安即指示被告乙○○駕駛車牌號碼00
    0-0000號自用小客車搭載乙○○，在臺中市某果菜市場與李維
    軒會合後，由李維軒將雅蒂、娜妮所取款項交予乙○○，復由
    被告乙○○駕駛該自用小客車搭載乙○○前往臺中市○○區之85度
    Ｃ交予「阿峰」等詐騙集團上游成員。因認被告乙○○與乙○○
    、曾永安、李維軒、雅蒂、娜妮及「阿峰」等人共同涉犯洗
    錢防制法第14條第1項之洗錢、刑法第339條之4第1項第2款
    之三人以上共同犯詐欺取財等罪嫌。
二、按犯罪事實應依證據認定之，無證據不得認定其犯罪事實；
    又不能證明被告犯罪者，應諭知無罪之判決，刑事訴訟法第
    154條第2項、第301條第1項分別定有明文。再按檢察官就被
    告犯罪事實，應負舉證責任，並指出證明之方法，刑事訴訟
    法第161條第1項規定甚明；因此，檢察官對於起訴之犯罪事
    實，應負提出證據及說服之實質舉證責任。倘其所提出之證
    據，不足為被告有罪之積極證明，或其指出證明之方法，無
    從說服法院以形成被告有罪之心證，基於無罪推定之原則，
    自應為被告無罪判決之諭知。
三、公訴意旨認被告乙○○涉犯上開三人以上共同詐欺取財、一般
    洗錢等罪嫌，無非係以被告乙○○於警詢、偵查時不利於己之
    供述、證人即同案被告乙○○、李維軒之證述為其主要之論據
    。訊之被告乙○○固不否認其有參與本案詐欺集團擔任收水人
    員，惟否認有何上開共同加重詐等犯行，辯稱：我身體不好
    ，○○生意失敗，○○曾永安因家庭經濟關係做錯事情，我曾參
    與108年2月25日至2月27日犯行，做3天後覺得很後悔，該部
    分已經臺灣臺中地方法院判決確定，本案部分我完全沒有參
    與等語。經查：
　㈠被告乙○○確於108年2月間加入本案詐欺集團，由其○曾永安擔
    任車手頭，於接獲「簡勝隆」指示後，指揮被告乙○○、乙○○
    、曾華松等人擔任向領款車手拿取款項之收水人員，而於10
    8年2月25、26日收取被害人姚素梅、陳清池、凌大海、李家
    弘等人遭詐欺款項，乙○○上開參與犯罪組織、加重詐欺、洗
    錢等罪行，並經臺中地方法院以前案判處被告乙○○應執行有
    期徒刑1年7月，附條件緩刑4年確定，有上開前案判決及被
    告乙○○臺灣等高等法院被告前案紀錄表可參；另同案被告乙
    ○○、李維軒，以及曾永安、雅蒂、娜妮、「阿峰」等人共同
    對告訴人甲○○為上開加重詐欺、一般洗錢等犯行等情，亦據
    本院認定如前，上開事實復均為被告乙○○供承或不爭執在卷
    ，可以認定。
　㈡公訴意旨雖以被告乙○○於警詢時坦承上開犯行，並於偵查中
    之109年5月28日具狀坦承本案犯行。然以：
　⒈訊問被告，應全程連續錄音；必要時，並應全程連續錄影。
    但有急迫情況且經記明筆錄者，不在此限。筆錄內所載之被
    告陳述與錄音或錄影之內容不符者，除有前項但書情形外，
    其不符之部分，不得作為證據。刑事訴訟法第100條之1第1
    、2項定有明文。查被告於108年11月20日警詢時所製作之筆
    錄內容，經原審勘驗結果，其陳述有部分記載與錄音內容不
    符，依上開規定，被告該次詢問之陳述，應以原審勘驗筆錄
    為準。而該次詢問筆錄經原審勘驗結果，其內容略以：「
　　㈠檔案時間：00：07：50至00：16：33（對應筆錄範圍為被
      告108年11月20日第1次警詢筆錄第3頁最後一個問答）
　　……　
　　警Ａ：乙○○說，她就負責把這個…她是負責跟另外一個有
　　      在……有在收錢的叫李維軒，她是都負責去跟他收錢，
          這樣啦，每次去收的時候都是妳開車……妳開這台……這
          台……
　　　答：000……
    警Ａ：000-0000載她，曾永安會再聯絡你們去……曾永安先
　　     聯絡你們去跟他收錢，錢收完再開車……開去○○一間85
         度C前面交給一個男生，總共有十幾次，乙○○說她每次
         ……如果領一次，送一次她就領1千元至3千元啦，這些
         錢是妳親手交給她的，這件事情是否真的？
      答：她自己拿的吧，因為我都沒有經手這些錢……
    警Ａ：妳沒有經手錢？
      答：嘿。
    警Ａ：妳有載她去85度C交給他人嗎？
      答：我是有載她去85度C。
　  ……　　
　  警Ａ：乙○○說，乙○○說她去跟李維軒收這些錢的時候，
　　     每次都是妳開車載她去的，曾永安再聯絡你們到指定
　　     的地點收取款項，再把那些錢拿給台中市○○區某一
　　     間85度C交一位男子，次數十幾次，乙○○每次獲得的
　　     錢是新台幣1千至3千元報酬，錢是妳親手拿現金給她
　　     的，我跟妳說這是乙○○說的，再來妳回答的意思是
　　     說，這件事情是事實，但是妳會開車載乙○○去台中
　　     市85度C交付提款，是一位叫阿風的男子，我問妳，曾
　　     永安……妳○○曾經叫妳去那嗎？
　　　答：曾經有。
    警Ａ：曾經喔？
      答：嘿。但是是那三天啊。
　　㈡檔案時間：00：22：08至00：25：02（對應被告乙○○警
　　 詢筆錄為第4頁第3個問答）
　  ……　　
　  警Ａ：這要問妳○○，妳○○組集團的。我跟妳說厚，這個
　　      李維軒說他如果跟外勞……外勞現在會去做車手……
  　　　  會去領錢啦，這個李維軒會去……會去跟他們收錢，
　　　　  收完的時候會有一台黑色的TOYOTA載乙○○來跟他收
　　　　  錢，開車的是不是妳？
　    答：乙○○她是曾經叫我載她，但是我不知道她是不是
　　　    去跟那個什麼你說什麼軒？
　  警Ａ：李維軒。
　　  答：嘿，我不知道她是不是去跟他拿錢，我是不知道啦。
　  警Ａ：開車的是妳就對了，阿妳不知道妳是去那裡做什麼？
      答：因為她就常常約我出去阿，因為我常常跟我老公吵
          架，所以她就叫我載她出去
    警Ａ：當時開車的人是我，對嗎？但是我不知道乙○○去那
          裡要做什麼…
      答：對。
    警Ａ：當時……當時開車的人是我，但是我不知道乙○○去
          那裡做什麼
      答：108年不就今年2月？
    警Ａ：就是你們2月，就這件的啦，對嗎？你們這件是何
          時？
      答：26…25、26、27，三天……
    警Ａ：他這已經領到差不多3月初了。
      答：3月初？
    警Ａ：嗯，3月初都還有在領，所以這件是3月以後的……李
          維軒說他領完錢，每次都有得到報……是否有得到報
          酬？
　　㈢檔案時間：00：28：15至00：30：43（對應被告乙○○警詢
      筆錄為第5頁第2個問答）
　　警Ａ：我不知……再來厚，妳何時…你們這個集團，妳何
　　      時加入的？
　　  答：就25、26、27吧……25…。
    警Ａ：在108年2月25……
      答：25……
    警Ａ：25、26、27……
      答：27……
    警Ａ：25至27厚……加入這個曾永安把你們成立的詐欺集
　　      團……妳的工作內容是什麼？
      答：我的工作內容就……因為一開始我也不知道啦，是我
　　      ○○跟我說○○，你去那個…去幫我收一條錢這樣，
　　      然後事情……那個發生的時候，檢察官在跟我說，第二
          天我才知道說喔，原來就是去跟呂沛樺收的就是詐騙
          集團的錢……所以錢……
    警Ａ：工作內容就是負責開這台車接送乙○○去跟…妳還有
          載過其他人嗎？
      答：不曾。
    警Ａ：妳的工作內容就是載乙○○去收別人收回來的錢，是
　　      不是這樣？就是這樣嗎？妳就是只是負責開車載乙○○
          去跟人家收錢，之後載去台中交…○○交，妳的工作就
          是這樣而已？
　　  答：嗯。
    警Ａ：是不是，厚？
      答：但是是只有這三天喔。
    警Ａ：我知道我知道阿…我跟你說……
      答：是這三天，你不要再說後面，不是我……
    警Ａ：沒有啊?有……
      答：嘿阿……我後面是沒有，像你說的。
    警Ａ：喔，喔好，妳反正就是這三天嘛厚？對嗎？
      答：嗯。
    警Ａ：我跟妳說，妳就是在108年2月25日至27日加入妳○○
          曾永安的詐欺集團啦，工作內容就是負責開這台000-
          0000自小客車接送乙○○去跟別人收回來的贓款，是不
          是這樣？
      答：嘿。
    警Ａ：再送到○○區交給…85度Ｃ那邊交給阿風，對嗎？
      答：對。
    警Ａ：妳的工作就是這樣嘛？
      答：嘿。」等語，有原審勘驗筆錄可佐（參原審卷㈡第4
 　 7、52、55-56頁，完整內容詳本判決附表）。稽之被告林秀
　  容該次警詢過程，並綜觀前後問答語意，乙○○雖對於曾駕車
    搭載乙○○收取款項並前往○○某85度Ｃ交付款項一節並未爭執
    ，惟對於警員告知該集團提領贓款時間已至約3月初時，除
    表示疑惑外，並一再強調其所參與之時間及工作內容為於10
    8年2月25日至27日駕車搭載乙○○收取贓款。再參之前案判決
    所認定被告參與之犯行，為前案判決附表編號1至4所示4次
    ，其犯罪時間自108年2月25日至26日，並未參與附表編號5
    、6之108年2月28日所示2次犯行，亦與被告乙○○上開所辯之
    時間相符，其警詢之陳述並非全然無據。是依原審勘驗之上
    開警詢內容，被告乙○○於該次警詢筆錄之陳述，事實上並非
    對本案所起訴之108年3月21日犯罪事實為自白之表示，公訴
    意旨認乙○○於警詢已自白犯罪，顯有誤會。上訴意旨以被告
    乙○○於108年11月20日警詢陳稱只有加入詐欺集團三天，是
    因員警詢問：「就是你們2月，就這件的啦，對嗎？你們這
    件是何時？」，被告才答：「25、26、27，三天」，顯然是
    誤以為警員在詢問前案判決內容，才答稱25、26、27三天等
    語，係未綜觀上開完整筆錄內容所為之認定，並無可採。
　⒉上訴意旨雖另以：被告乙○○於上開警詢坦承係由其駕車搭載
    證人乙○○前往取款及交款，與前案判決認定內容即有不同，
    應無誤認可能，顯見其於警詢陳述之上開內容，係指另一次
    犯行，而與前案判決內容無涉；乙○○固反覆辯稱其參與集團
    時間僅25、26、273天，惟其上開警詢時間為108年11月20日
    ，當時前案已經辯論終結，其知悉該案會被判有罪，故於調
    查時避重就輕限縮其行為期間僅該3日，方不會另遭起訴，
    但觀其警詢供述內容，被告所自承者並非前案經判決者，業
    如前述，是乙○○辯稱本案起訴之時間其並未參與云云，尚難
    採憑，被告在警詢時所自白內容，即是本案起訴之犯罪事實
    ，原審認被告於警詢並未自白，認定事實容有違誤等語。惟
    縱依乙○○所證述，乙○○載其至○○區85度Ｃ交款之次數有十餘
    次之多（詳後述），而依乙○○上開警詢內容，僅能認定乙○○
    承認其曾於108年2月25日至27日參與本案詐欺集團期間，載
    同乙○○前往該處交款，尚無從僅以其承認之取款組合與前案
    有所不同，即推認其當時係承認本案所起訴之同年3月21日
    犯行，不可不辨，且依上訴意旨所稱乙○○於調查時係避重就
    輕限縮其行為期間等語，亦可見上訴意旨亦肯認乙○○於警詢
    時並未自白本案之犯行，此部分上訴理由同無可採。
　⒊被告乙○○於109年5月27日偵查時亦否認本案犯行（偵卷第320
    頁)，雖其於偵查中另提出陳報狀，表示其坦承犯行，請求
    移付調解，因身體不好，罹患罕見疾病類風濕關節炎及急性
    肺性心臟病，一旦入監服刑，恐有生命危險，請求賜予緩起
    訴處分等語（偵卷第335頁），惟該陳報狀並未具體敘述其
    認罪之事實為何，且可看出其主要之訴求在強調身體殊狀況
    ，希望進行和解以獲得緩起訴之機會，則其究係在如何之心
    態下，一反於警詢、偵查否認犯罪之態度而提出上開書狀，
    該書狀是否有對本案犯行為認罪之真意，容有疑義，且乙○○
    於嗣後原審、本院審理時均否認犯罪，其此部分空泛且前後
    非一之認罪表示，亦難認確與事實相符而可為其論罪之依據
    。
　㈢公訴意旨雖援引證人乙○○之證述作為林容秀參與本案犯行之
    證據。然共同被告具有共犯關係者，雖其證據資料大體上具
    有共通性，共犯所為不利於己之陳述，固得採為其他共犯犯
    罪之證據，然為保障其他共犯之利益，該共犯所為不利於己
    之陳述，除須無瑕疵可指外，且仍應調查其他必要之證據，
    以察其是否與事實相符，不得專憑該項陳述作為其他共犯犯
    罪事實之認定，即尚須以補強證據予以佐證，不可籠統為同
    一之觀察；兩名以上共犯之自白，除非係對向犯之雙方所為
    之自白，因已合致犯罪構成要件之事實而各自成立犯罪外，
    倘為任意共犯、聚合犯，或對向犯之一方共同正犯之自白，
    不問是否屬於同一程序，縱所自白內容一致，因仍屬自白之
    範疇，究非自白以外之其他必要證據。故此所謂其他必要證
    據，應求諸於該等共犯自白以外，實際存在之有關被告與犯
    罪者間相關聯之一切證據；必其中一共犯之自白先有補強證
    據，而後始得以該自白為其他共犯自白之補強證據，殊不能
    逕以共犯兩者之自白相互間作為證明其中一共犯所自白犯罪
    事實之補強證據（最高法院100年度台上字第6592號判決意
    旨參照），經查：
　⒈證人乙○○於①108年10月31日警詢證稱：都是乙○○先開車來載
    我，之後曾永安再聯絡我們兩個到指定地點收取贓款，這10
    多次李維軒交付的贓款都是曾永安指揮我與乙○○把贓款拿到
    臺中市○○區某85度Ｃ，交給一個不知名的男生；乙○○是負責
    開車載我去收錢及給我工資的人，曾永安○○曾華杉負責載我
    去臺中跟另名女○收錢等語（他卷第187-192頁）；於②109年
    5月27日偵查時證稱：（問：據李維軒表示，他於108年3月2
    1日駕駛車牌號碼0000－00號自用小客車從雅蒂、娜妮取得款
    項後，前往彰化縣○○鄉○○路0段000○0號統一超商村尚門市提
    領款項後，即於同日將款項交給你？）這部分我忘記。（問
    ：你於警詢時稱，是乙○○開車載你去和李維軒收取款項？）
    我現在不記得時間、地點，若我有做這些事的話，我都是聽
    從他們的指示。是乙○○開車載我去跟李維軒收錢，……（問：
    李維軒供稱在當天就將款項交給你，你是於何時將款項交給
    上面詐欺集團的成員？）不一定，但如果沒有當天給的話，
    錢也是放在乙○○那裡……（問：乙○○是否知道那是贓款？）我
    不清楚等語（偵卷第318-319頁）；於③原審準備程序則證稱
    ：我是聽曾永安指示，是乙○○開車載我去的。一般都是曾永
    安透過手機的訊息或電話聯絡告訴我說什麼時候要去哪裡，
    接著乙○○開車到我的住處載我到指定的地點，108年3月21日
    也是同樣的模式，但是我忘記去哪裡，東西是李維軒交給我
    的，裡面有錢，有沒有其他東西我不知道我沒有看，是由何
    人下車或是由李維軒上車交付東西我不記得等語（原審卷㈠
    第71頁），④於原審審理則證述：108年3月21日係被告駕車
    搭載我前往果菜市場向李維軒收取款項後，並載往○○85度Ｃ
    將款項交付某男子，在果菜市場的只有1次；收完錢後繳出
    去的方式，在臺中地區和彰化地區並無不同，都是交給「阿
    峰」等語（原審卷㈡第35-45頁）。雖均直指乙○○係108年3月
    21日駕車搭載其向李維軒收取款項後，再載其至○○85度Ｃ交
    付款項之人。然以，姑不論乙○○於108年10月31日第一次製
    作警詢筆錄時，距離同年3月21日案發之時，已逾半年以上
    ，其何以能確認半年以前搭載其前往取款者，必然係乙○○，
    已明顯異於一般人之記憶能力。且參以依前案確定判決所認
    定向車手呂莙羚收水之模式，關於駕車搭載參與收取贓款之
    行為人分工，分別有：①乙○○駕車搭載乙○○取款、曾永安搭
    載曾華松取款（該案判決附表編號1至3）、②由曾永安駕車
    搭載乙○○、乙○○，並由乙○○下車取款（該案判決附表編號4
    ）、③由曾華杉駕車搭載乙○○收款等不同分工（此部分乙○○
    未參與），可知雖然同係向車手呂莙羚收取贓款，於各共同
    正犯間，亦有諸多不同之合作、參與模式，並非全然固定，
    甚而有乙○○載乙○○前去取款之情形，此亦與乙○○所證其均是
    由曾華杉負責載其去臺中跟另名女○收錢等語明顯不符，則
    乙○○警詢所證其向李維軒收款之10多次，都是曾永安指揮其
    與乙○○把贓款拿到臺中市○○區某85度Ｃ交給不知名的男生等
    語，亦與上開集團有不同分工之模式明顯不符，則其據此推
    論108年3月21日即是以相同模式由乙○○搭戴其前往，是否真
    實，已非無疑。
　⒉此再觀之乙○○於偵查中及原審準備程序表示：「我現在不記
    得時間、地點」、「108年3月21日也是同樣的模式，但是我
    忘記去哪裡」等語，顯示其當時已不記憶該日係在何處向李
    維軒取款，然其於原審作證時，卻反於一般人記憶狀況，證
    稱：108年3月21日係被告駕車搭載我前往果菜市場向李維軒
    收取款項後，並載往○○85度Ｃ將款項交付某男子，在果菜市
    場的只有1次等語，而證述之前所未表示之情狀，惟於該次
    證述中，除指認乙○○外，對於其他具體情節，諸如當天李維
    軒是在何處或以何方式交付（裝有贓款之）袋○、有無拿信
    封返回彰化縣○○鄉交予外籍移工、李維軒交付之次數等部分
    ，則均不復記憶（原審卷㈡第39-42頁），亦顯有疑問。
　⒊再者，依被告坦承其所參與之前案部分以及乙○○所述，所收
    受之款項，均係前往臺中○○某85度Ｃ交予上游男子，是其等
    收款後層繳上游之情節各次均相同（被告於前案警詢陳稱：
    通常我們如果有收取到詐欺之現金，我會告訴我○○曾永安，
    曾永安會聯繫上游並告訴乙○○將錢交到臺中市○○區○○路0段0
    00○0號（85度Ｃ）店內等語〔參臺灣臺中地方檢察署108年度
    偵字第18117號卷第110、112頁〕），是其等輾轉層繳贓款於
    上手之階段分工，並無特殊之處，且乙○○對於本案犯行其他
    收款細節，諸如收款地點、下車與否等均已記憶不清，甚而
    供述內容僅係籠統敘述所參與之多次犯行的概況，互核上開
    各節，本案並無臺中地區與彰化地區各次犯行之分工情節有
    明顯具體可資辨識之特徵，而不至於混淆誤認之情形。因此
    ，乙○○於前案及本案自承其曾參與收取贓款之犯行既有十餘
    次，駕駛者復曾為不同之人、繳交贓款情節又都相同之情況
    下，實不能排除乙○○指證被告參與犯行部分，亦有混淆之可
    能存在。
　⒋綜上所述。乙○○之證言有上開非完全一致及違反常情之處，
    且與業經認定之集團取款合作、參與模式並不相符，並有高
    度混淆可能性，有明顯瑕疵，其指證自不足作為不利被告乙
    ○○認定之依據。檢察官上訴雖以：乙○○前因與乙○○共犯詐欺
    案件，經前案判決在案，該案犯罪模式亦由曾永安擔任車手
    頭，於接獲「簡勝隆」指示後，指揮車手乙○○、乙○○等人提
    領被害人遭該詐欺集團詐騙後匯入人頭帳戶之款項，領得贓
    款則轉交予「阿峰」等詐騙集團上游成員，與本案大致相同
    ，顯然乙○○指證被告乙○○共犯本件詐欺案件，並非全無補強
    證據，其證詞應可採信等語，並未斟酌乙○○之證述本身已有
    瑕疵，且係以他案不同被害人之犯罪事實作為本案之補強證
    據，其質量均有不足，亦無可採。
　㈣證人李維軒於警詢及偵查均稱：雅蒂、娜妮所提領的款項全
    數交給我，我會跟曾永安聯絡，曾永安會告訴我到哪裡將錢
    交給指定的人，每次都是交錢給同一人（即乙○○）；我每次
    看到都是她一個人，不確定她車上有無其他人，因為她都會
    下車跟我拿，我不知道乙○○的車上有無其他人。108年3月21
    日當天拿到錢後，我去臺中果菜市場將錢拿給乙○○等語（偵
    卷第45-48、315-318頁）；再於原審證述：108年3月21日依
    曾永安指示在彰化○○超商附近路邊將提款卡交給2名外籍移
    工，該2名外籍移工即進入超商領錢，領完錢後將卡片和款
    項交給我，我再將提款卡丟掉，並依曾永安指示將款項拿到
    臺中○○路與○○路路口的果菜市場交給乙○○；我確定有2個人
    ，一個駕駛，一個乙○○，不知道後座還有沒有其他夥伴，因
    為那台車的擋風玻璃貼的比較黑等情（原審卷㈡第23-25、30
    頁），惟同時證述：別人領完錢交給我，我再將錢交給乙○○
    的情形不只這次，差不多有4、5次，這次是比較後面。乙○○
    一定會下車，但我就不一定，有時候我只是把車窗搖下來將
    錢交給乙○○；108年3月21日乙○○從副駕駛座下車來跟我拿，
    我整袋錢交給乙○○，乙○○再拿一個信封給我，請我拿回去○○
    給外籍移工。交錢後，乙○○把錢拿去哪裡、交給何人我不知
    道。對於當天乙○○所搭乘的車子我有點忘了。那天開車到果
    菜市場，我不確定是誰先到，我停好車後，乙○○就下車過來
    我拿，我沒有下車，把車窗搖下來，乙○○下車走過來我車窗
    旁拿取款項；拿完後，看到乙○○坐上車輛的副駕駛座。我交
    錢給乙○○的次數多次，不確定乙○○以外的人，我不能夠確定
    駕駛是誰，也不能保證她每次都是從副駕駛座下來，因為有
    時候她比較早到已經在旁邊等。每次交款地點不同，果菜市
    場只有這1次；當時我認識的人只有曾永安和每次交錢的乙○
    ○，不知道乙○○有在裡面等語（原審卷㈡第25-28、31-32、34
    -35頁）。互參前述內容，雖可認定李維軒依指示交付提款
    卡予雅蒂、娜妮，且收取其等所提領款項後，將所收取之贓
    款交付乙○○之事實，而即令與乙○○同行者尚有駕駛1人，惟
    該駕駛人為何人，依李維軒上開證述內容，仍然無法認定。
    至李維軒雖曾證述：乙○○曾希望我不要供出其他人一情，當
    時被告等人涉犯前案仍在偵審中等語，惟縱認李維軒此部分
    之證述屬實，惟依李維軒所述，乙○○為上開要求之時間點為
    在臺中第一次做筆錄前，是乙○○係為何事（表示對於前案或
    本案之關切）、何人（對於曾永安或被告本人有無參與犯行
    ）要求李維軒，與本案是否相關，均不明確，此部分自亦無
    足作為以作為乙○○上開證述之補強證據，遑論乙○○上開證述
    ，有諸多疵瑕可指。檢察官上訴雖主張：證人李維軒固然無
    法指證駕駛車牌號碼000-0000號黑色TOYOTA自用小客車搭載
    乙○○之人為何人，然就108年3月21日收受車手雅蒂、娜妮提
    領之款項後，在臺中某果菜市場交付搭載車牌號碼000-0000
    號黑色TOYOTA自用小客車前來之乙○○乙節，均證稱詳實，互
    核與乙○○之證述內容相符，而得作為證人乙○○供述內容之補
    強證據，以佐證其供述之犯罪非屬虛構等語，惟此部分充量
    只能補強乙○○所述有人搭載其前往取款之證述，對於究係何
    人載其前往之證述，仍無法作為補強之證據，其理應明，此
    部分上訴之理由，亦無可採。
四、綜上所述，被告乙○○雖有參與本案詐欺集團，惟依現有卷內
    相關事證，無法證明乙○○有參與本案之加重詐欺等犯行，自
    難僅依證人乙○○單一且有瑕疵之指證，遽為不利乙○○之推論
    。公訴人所舉證據，並不能證明乙○○有上開加重詐欺、洗錢
    犯行，關於其犯罪之證明，尚未達於通常一般之人均不致有
    所懷疑而得確信其為真實之程度，仍有合理之懷疑存在。此
    外，復查無其他積極證據足資證明乙○○有公訴意旨所指上開
    犯行，自屬不能證明被告犯罪，原審因之諭知乙○○無罪，核
    無不合。檢察官上訴意旨，無非係對原判決已說明事項，猶
    執前詞，依己意以推測之詞再事爭執，並未提出積極確切之
    證據可資據為不利乙○○之認定，其上訴為無理由，應予駁回
    。
據上論結，應依刑事訴訟法第368條、第369 條第1 項前段、第3
64 條、第299條第1項前段，判決如主文。
本案經檢察官陳昭蓉提起公訴，檢察官陳靚蓉提起上訴，檢察甲
○○到庭執行職務。
中　　華　　民　　國　　111 　年　　1 　　月　　4 　　日
             刑事第十庭     審判長法　官   陳  宏  卿
                                  法　官   簡  芳  潔
                                  法　官   林  美  玲
以上正本證明與原本無異。
被告乙○○部分，得上訴。
被告乙○○部分，僅檢察官得上訴，上訴理由並以刑事妥速審判法
第9 條第1項所規定之3 款事項為限。
如符合刑事妥速審判法第9條之規定，得上訴。
如不服本判決應於收受送達後20日內向本院提出上訴書狀，其未
敘述上訴理由者，並得於提起上訴後20日內向本院補提理由書（
均須按他造當事人之人數附繕本）「切勿逕送上級法院」。因疫
情而遲誤不變期間，得向法院聲請回復原狀。
                                  書記官   張  惠  彥
　　　　　　　　　　　　　　　　　
中　　華　　民　　國　　111 　年　　1 　　月　　4 　　日

刑事妥速審判法第9條
除前條情形外，第二審法院維持第一審所為無罪判決，提起上訴
之理由，以下列事項為限：
一、判決所適用之法令牴觸憲法。
二、判決違背司法院解釋。
三、判決違背判例。
刑事訴訟法第377條至第379條、第393條第1款規定，於前項案件
之審理，不適用之。

附錄本案論罪科刑法條：
刑法第339條之4第1項第2款
犯第339條詐欺罪而有下列情形之一者，處1年以上7年以下有期
徒刑，得併科1百萬元以下罰金：
一、冒用政府機關或公務員名義犯之。
二、三人以上共同犯之。
三、以廣播電視、電子通訊、網際網路或其他媒體等傳播工具，
    對公眾散布而犯之。
前項之未遂犯罰之。
洗錢防制法第14條第1項
有第二條各款所列洗錢行為者，處7年以下有期徒刑，併科新臺
幣5百萬元以下罰金。
前項之未遂犯罰之。
前二項情形，不得科以超過其特定犯罪所定最重本刑之刑。
附表：（勘驗筆錄內容）　
編號 內容（參原審卷㈡第46頁至第56頁） 勘 驗 過 程 及 內 容 審判長諭知：勘驗被告乙○○108年11月20日警詢筆錄。 一、檔案名稱：乙○○筆錄。 二、筆錄出處：108年度他字第2564號卷第207頁至第212頁（即109年度偵字第2291號卷第15頁至第20頁） 三、勘驗範圍：乙○○警詢筆錄第3頁最後一個問答、第4頁第3個問答、第5頁第2個問答的錄音、錄影。 四、檔案為固定鏡頭朝向被告乙○○，連續錄音、錄影，有聲音、影像的彩色畫面。 五、勘驗內容：     【以下「警：」為員警、「答：」為乙○○】 ㈠檔案時間：00：07：50至00：16：33（對應筆錄範圍為被告108年11月20日第1次警詢筆錄第3頁最後一個問答） 警Ａ：根據乙○○跟我們說，她在108年2月份，加入就是妳○○曾永安指       揮的那個詐欺集團，負責把李維軒…負責…她是去跟李維軒…那個李維軒就是…一樣你們裡面一個在跟人家收錢的啦…那個她是負責去跟這個李維軒收錢，這樣…每次喔，都是妳開這台000-0000自小客車載她，曾永安再聯絡妳們去指定點收取贓款，之後再把這些錢拿去台中市○○區某一間85度C，交給一個男生，次數差不多十幾次，乙○○說她每次都獲得新台幣1千至3千的錢，這些錢都是親手交給她的，這件事情是否真的？ 答 ：他…你再重說一次。 警Ａ：乙○○說，她就負責把這個…她是負責跟另外一個有在…有在收錢       的叫李維軒，她是都負責去跟他收錢，這樣啦，每次去收的時候都是妳開車…妳開這台…這台… 答 ：000… 警Ａ：000-0000載她，曾永安會再聯絡你們去…曾永安先聯絡你們去跟他       收錢，錢收完再開車…開去○○一間85度C前面交給一個男生，總共有十幾次，乙○○說她每次…她如果領一次，送一次她就領1千元至3千元啦，這些錢是妳親手交給她的，這件事情是否真的？ 答 ：她自己拿的吧，因為我都沒有經手這些錢… 警Ａ：妳沒有經手錢？ 答 ：嘿。 警Ａ：妳有載她去85度C交給他人嗎？ 答 ：我是有載她去85度C。 警Ａ：妳有啦厚？ 答 ：有，嘿，但是我不知道她是進去做什麼，我有載她去。 警Ａ：妳負責載她去？ 答 ：嘿。 警Ａ：阿妳不知道去哪裡要做什麼？ 答 ：不知道阿，因為她就自己進去阿，我就在車子上等她阿。 警Ａ：妳…誰叫妳去85度C？ 答 ：就乙○○叫我載她去的阿。 警Ａ：乙○○叫妳載她去？ 答 ：嘿阿嘿阿。 警Ａ：阿妳不知道載她要去那要做什麼？ 答 ：嘿阿，對阿，她就跟我說…因為…因為我跟我○○狀況不是很好，       所以我常常就是不想在家裡。 警Ａ：沒啦，等一下，不是啦，妳…妳現在…妳…妳…我跟妳說厚，妳現       在不要再講到別處去，妳說乙○○說…現在就是說…妳有跟乙○○開車，不管是妳開的還是她開的？去台中○○這個地方有嗎？ 答 ：有。 警Ａ：有，車子是誰開的？ 答 ：我開的。 警Ａ：車妳開的嘛，所以說她說的是事實嘛？ 答 ：嘿。 警Ａ：目前說的都事實啦，對不對，是不是這樣？ 答 ：是我載她去，是沒有錯。 警Ａ：喔，好，妳載她去的沒有錯嘛？ 答 ：對。 警Ａ：阿再來，你們要去那個地方是什麼人叫妳去的？ 答 ：乙○○阿。 警Ａ：乙○○叫妳去的？ 答 ：嘿阿。 警Ａ：她跟妳報路的？ 答 ：沒啊，因為我們就…我們在台中的時候，我就曾去過了。 警Ａ：對阿。 答 ：嘿阿嘿阿。 警Ａ：嘿啦，會去那…現在是…我問妳，是妳○○叫妳去的還是…還是妳       說那個阿風（音譯）叫你們去的？ 答 ：是阿風叫我們去的啦。 警Ａ：對阿，妳…不然妳還說妳去那不知道要做什麼？ 答 ：阿風…阿風叫我們去的啦，阿風他就打電話跟乙○○說阿，說… 警Ａ：他直接跟乙○○說？ 答 ：嘿…對對對對，他跟乙○○說，妳錢收一收要拿來85度C喔，我是不      知道說他們… 警Ａ：阿風曾經打給妳嗎？ 答 ：阿風不曾打給我。 警Ａ：他都直接打給乙○○？ 答 ：嘿嘿嘿… 警Ａ：乙○○再跟妳說載去那邊要交給阿風，是不是這樣？ 答 ：嘿嘿，對對對。 警Ａ：去的時候，錢勒？ 答 ：錢就乙○○自己拿去啊。 警Ａ：不是啦，阿風有拿錢給妳，當場拿所得給你們嗎？ 答 ：是乙○○拿給阿風，阿風再把錢拿給乙○○。 警Ａ：阿風都拿多少？ 答 ：他一次都5千。 警Ａ：妳若交…交一次去給阿風，就是拿5千啦，是不是這樣？ 答 ：一天，一天啦。 警Ａ：一天就是拿5千嘛？ 答 ：嘿，一天，5千。 警Ａ：5千是乙○○收5千？ 答 ：嘿。 警Ａ：結束後錢回來怎麼分？ 答 ：就我們兩個分阿，5千就我們兩個分阿。 警Ａ：你們兩個一人2千5就對啦？ 答 ：2千5，嘿。 警Ａ：是不是這樣？ 答 ：嘿。 警Ａ：你要整個轉述之後，你再下去打，厚，來，…等一下…是不是…       【聽不清楚】…但是…但是我會開車載乙○○到台中市○○區某一間85度C，交提領的贓款…的…是一個綽號叫阿風… 答 ：阿風，嘿，阿風。 警Ａ：妳等一下厚，我等一下打完我會唸出來來給妳聽。 答 ：好。 警Ｂ：哪一個「風」？ 警Ａ：不用不用。 答 ：不知道，不知道是哪一字風。 警Ａ：就綽號阿風。 答 ：他就說他叫做「阿風」。 警Ａ：你…你…你…隨便…你給他引號起來… 答 ：自稱叫做「阿風」。 警Ａ：綽號叫阿風，你用引號，嘿…對…的男子…的男子厚…妳說阿風是       聯絡乙○○的？對嘛？ 答 ：嘿嘿… 警Ａ：先聯絡乙○○… 警Ｂ：先聯絡乙○○… 警Ａ：嘿，先聯絡乙○○…先聯絡乙○○…乙○○再叫我開車到那裡，錢       也是乙○○交給對方的，是不是這樣？ 答 ：對。 警Ａ：交給那個男生，那個是不是叫阿風？妳也不知道厚？ 答 ：應該是啦，他就…他就都自稱他是叫做阿風阿，是不是每次都交給      他，我是不知道啦… 警Ａ：喔喔喔 答 ：我不知道是不是每次都是交給他，因為我都沒進去阿… 警Ａ：我問妳喔，妳○○除了85度C，還有哪裡？還是都是85度C？ 答 ：嘿，都85度C。 警Ａ：開車到那裡，由乙○○進到85度C… 答 ：嘿… 警Ａ：進到… 答 ：進到85度… 警Ａ：嘿嘿…進到85度C…進到85度C將款項交給綽號阿風的男子，你們的       工資就是一天5千元？ 答 ：對，嘿… 警Ａ：是一天5千元…不用，就下同…【聽不清楚】…一天5千…是阿風…       是阿風厚…不用綽號…是阿風，你就不用綽號這…【聽不清楚，為繕打筆錄】…的男子不用了…我們的工資是一天5千元，是阿風親手交給乙○○，對嗎？是不是這樣？ 答 ：嘿嘿…對… 警Ａ：阿乙○○在車…回到車上的時候，再分2千5給妳？ 答 ：嘿… 警Ａ：是不是這樣？ 答 ：對… 警Ａ：再分給我…分2千5，嘿，給我…對嗎？是不是？ 答 ：對。 審判長問     對於上開第一段錄音、錄影檔案的勘驗內容有何意見？ 檢察官答     勘驗內容如實記載，沒有意見。 被告答     沒有意見。 辯護人答     對於勘驗結果沒有意見，但請求勘驗的範圍並不是這段，因為警方一樣的問題有問過兩個地方，請求勘驗的是陳報狀記載為18分59秒的時候。 審判長諭知：繼續勘驗至辯護人主張之時間。 警Ａ為何… 警Ｂ：為何… 警Ａ：改一下，為何…為何…乙○○會說她每日工資1至3千元是由妳發放       給她的？ 警Ｂ：1至3千元？ 警Ａ：嘿，每日工資1至3千元…1至…1千至3千啦。 警Ｂ：喔。 警Ａ：是為何乙○○說她工資一天是1千至3千，這些是由妳發給她的？ 答 ：我不知道。 警Ａ：那是她亂講的就對了？ 答 ：因為她現在就跟我在互告阿。 警Ａ：喔，我不知道，可能是因為我現在跟她在法院互告中，是不是這       樣？ 答 ：對。 警Ａ：好來，妳剛才說的，我唸一次給妳聽喔… 答 ：好… 警Ａ：乙○○說，乙○○說她去跟李維軒收這些錢的時候，每次都是妳開       車載她去的，曾永安再聯絡你們到指定的地點收取款項，再把那些錢拿給台中市○○區某一間85度C交一位男子，次數十幾次，乙○○每次獲得的錢是新台幣1千至3千元報酬，錢是妳親手拿現金給她的，我跟妳說這是乙○○說的，再來妳回答的意思是說，這件事情是事實，但是妳會開車載乙○○去台中市85度C交付提款，是一位叫阿風的男子，我問妳，曾永安…妳○○曾經叫妳去那嗎？ 答 ：曾經有。 警Ａ：曾經喔？ 答 ：嘿。但是是那三天啊。 警Ａ：我知道，我知道，是…是那個…曾永安…曾永安及一個綽號叫…妳       ○○若聯絡的時候是會聯絡妳還是聯絡乙○○？ 答 ：什麼時候？ 警Ａ：譬如說要去台中的時侯。 答 ：在台中的時候他都會打電話給乙○○比較多。 警Ａ：他都打給… 答 ：乙○○。 警Ａ：他都打給…他都直接聯絡乙○○嘛厚？ 答 ：乙○○。 警Ａ：現在就是說妳若去台中那就是說…如果不是妳○○，就是這個阿風       他會先聯絡乙○○，乙○○再叫妳開車去到那？ 答 ：嘿… 警Ａ：之後乙○○再進去85度C裡面… 答 ：嘿，跟他算帳。 警Ａ：把錢交給阿風？ 答 ：對對對。 警Ａ：是不是？ 答 ：嘿。 警Ａ：你們一天的工資是5千元？ 答 ：對。 警Ａ：阿風親手拿給乙○○的，乙○○來到車上的時候再拿2千5給妳？ 答 ：嘿嘿… 警Ａ：這樣沒有錯厚？ 答 ：對。 警Ａ：贓款交阿風之男子…這個阿風本名妳是否知道？ 答 ：不知道。 警Ａ：不知道，不知道厚？ 答 ：嘿。 警Ａ：要怎樣聯絡？ 答 ：都是他聯絡我們，我們無法聯絡他，我們從來不曾聯絡他。 警Ａ：應該是…應該是…我知道啦，還是妳○○在聯絡的？ 答 ：這個阿風我不曾…不曾聯絡到，都是他聯絡我們，他直接打電話給      乙○○，跟她說叫她去哪裡。 警Ａ：我知道阿，有時候也會打給妳○○啊？ 答 ：我不知道。 警Ａ：不然妳○○要怎樣…要怎樣叫你們？ 答 ：我不知道阿。 警Ａ：喔… 答 ：我真的沒…我真的不知道。 警Ａ：都是… 答 ：他聯絡我的。 警Ａ：都是阿風主動聯絡，他不曾打給妳？ 答 ：不曾。 警Ａ：都是阿風主動聯絡那個曾永安或者是乙○○的，是不是這樣？對       嗎？ 答 ：嘿。 （以上錄影檔案時間至00：21：15，對應至被告乙○○警詢筆錄問題至第4頁第2個問答） 審判長問     對於上開繼續勘驗的內容有何意見？ 檢察官答     沒有意見。 辯護人答     沒有意見。 被告答     沒有意見。 　　 ㈡檔案時間：00：22：08至00：25：02（對應被告乙○○警詢筆錄為第4頁第3個問答） 警Ａ：根據李維軒說，他在82年…108年2月底，就是今年2月底那，在曾       永安指揮的詐欺集團負責交付提款卡跟密碼給外勞的車手… 答 ：外勞？ 警Ａ：嘿啦，就是都外籍的啦。 答 ：嘿，是要怎麼去找到外勞？ 警Ａ：這要問妳○○，妳○○組集團的。我跟妳說厚，這個李維軒說他如       果跟外勞…外勞現在會去做車手…會去領錢啦，這個李維軒會去…會去跟他們收錢，收完的時候會有一台黑色的TOYOTA載乙○○來跟他收錢，開車的是不是妳？ 答 ：乙○○她是曾經叫我載她，但是我不知道她是不是去跟那個什麼你       說什麼軒？ 警Ａ：李維軒。 答 ：嘿，我不知道她是不是去跟他拿錢，我是不知道啦。 警Ａ：開車的是妳就對了，阿妳不知道妳是去那裡做什麼？ 答 ：因為她就常常約我出去阿，因為我常常跟我老公吵架，所以她就叫       我載她出去… 警Ａ：當時開車的人是我，對嗎？但是我不知道乙○○去那裡要做什麼… 答 ：對。 警Ａ：當時…當時開車的人是我，但是我不知道乙○○去…去那裡做什        麼… 答 ：108年不就今年2月？ 警Ａ：就是你們2月，就這件的啦，對嗎？你們這件是何時？ 答 ：26…25、26、27，三天… 警Ａ：他這已經領到差不多3月初了。 答 ：3月初？ 警Ａ：嗯，3月初都還有在領，所以這件是3月以後的…李維軒說他領完       錢，每次都有得到報…是否有得到報酬？ 審判長問     對於上開第二段錄音、錄影檔案的勘驗內容有何意見？ 檢察官答     沒有意見。 辯護人答     沒有意見。 被告答     沒有意見。 　　 ㈢檔案時間：00：28：15至00：30：43（對應被告乙○○警詢筆錄為第5頁第2個問答） 警Ａ：我不知…再來厚，妳何時…你們這個集團，妳何時加入的？ 答 ：就25、26、27吧…25…。 警Ａ：在108年2月25… 答 ：25… 警Ａ：25、26、27… 答 ：27… 警Ａ：25至27厚…加入這個曾永安把你們成立的詐欺集團…妳的工作內容       是什麼？ 答 ：我的工作內容就…因為一開始我也不知道啦，是我○○跟我說○      ○，你去那個…去幫我收一條錢這樣，然後事情…那個發生的時候，檢察官在跟我說，第二天我才知道說喔，原來就是去跟呂沛樺收的就是詐騙集團的錢…所以錢… 警Ａ：工作內容就是負責開這台車接送乙○○去跟…妳還有載過其他人       嗎？ 答 ：不曾。 警Ａ：妳的工作內容就是載乙○○去收別人收回來的錢，是不是這樣？就       是這樣嗎？妳就是只是負責開車載乙○○去跟人家收錢，之後載去台中交…○○交，妳的工作就是這樣而已？ 答 ：嗯。 警Ａ：是不是，厚？ 答 ：但是是只有這三天喔。 警Ａ：我知道我知道阿…我跟你說… 答 ：是這三天，你不要再說後面，不是我… 警Ａ：沒有啊?有… 答 ：嘿阿…我後面是沒有，像你說的。 警Ａ：喔，喔好，妳反正就是這三天嘛厚？對嗎？ 答 ：嗯。 警Ａ：我跟妳說，妳就是在108年2月25日至27日加入妳○○曾永安的詐欺       集團啦，工作內容就是負責開這台000-0000自小客車接送乙○○去跟別人收回來的贓款，是不是這樣？ 答 ：嘿。 警Ａ：再送到○○區交給…85度C那邊交給阿風，對嗎？ 答 ：對。 警Ａ：妳的工作就是這樣嘛？ 答 ：嘿。 審判長問     對於上開第三段錄音、錄影檔案的勘驗內容有何意見？ 檢察官答     沒有意見。 辯護人答     沒有意見。 被告答     沒有意見。